【裁判字號】    95,訴,522
【裁判日期】    950425
【裁判案由】    偽造文書等
【裁判全文】
臺灣臺北地方法院刑事判決               95年度訴字第522號
公  訴  人  臺灣臺北地方法院檢察署檢察官
被      告  甲○○
                    （
上列被告因偽造文書等案件，經檢察官提起公訴（95年度偵字第
4073號），被告於準備程序中就被訴事實為有罪之陳述，經告以
簡式審判之旨，並聽取當事人之意見後，經本院合議庭裁定以簡
式審判程序審理，本院判決如下：
    主  文
甲○○連續竊盜，累犯，處有期徒刑貳年陸月，並應於刑之執行
前，令入勞動場所強制工作年。
    事  實
     犯罪事實
一、甲○○前於民國89年間因犯偽造文書等案件，經臺灣板橋地
    方法院於91年4月2日以89年度訴字第2322號判處應執行有期
    徒刑2年確定，復於91年間因至臺北市○○區○○路16號「
    華納威秀影城」電影院內竊取手提包犯竊盜案件，經本院於
    92年9月9日以92年度易字第691號判有期徒刑1年2月確定，
    經入監接續執行上開二案於94年2月22日執行完畢。詎仍不
    知悔改，復意圖為自己不法之所有，並基於概括犯意，先於
    95年1月21日下午5時30分許，至臺北市○○區○○路16號「
    華納威秀影城」電影院內，趁丙○○於電影播放熄燈後將手
    提包放置椅下觀看電影時，藉機竊取丙○○手提包內之皮夾
    （內有中國信託商業銀行信用卡、遠東國際商業銀行信用卡
    、富邦銀行信用卡、華南商業銀行新店分行帳號0000000000
    00號晶片卡、中華郵政股份有限公司新店大坪林郵局帳號00
    000000000000000號提款卡、身分證、健保卡、自用小客車
    及機車駕照、車號DT—3458號自用小客車及車號AQB—123號
    機車行車執照各1只、現金新臺幣（下同）1萬元等物）及
    PANASONIC廠牌GD88型號之手機1支（內嵌門號0000000000號
    通訊晶片一片）得手後，隨即於同日下午6時許，至附近銀
    行設立之自動提款機之自動款設備，未經丙○○之同意或授
    權，持丙○○之上開華南商業銀行晶片卡及郵局提款卡各1
    只插入自動提款機插槽，以輸入其猜得之上開華南商業銀行
    及郵局帳戶提款密碼及提領款項數額之不正方法，冒用丙○○名義操作該自動提款機，依序每次提領2萬元，每帳戶提
    領10 萬元，接續自上開二帳戶內共計提領20萬元得手，嗣
    除現金外將所有竊得物品丟棄在不詳水溝內；其復承前概括
    犯意，於95年2月13日下午3時許，至上開「華納威秀影城」
    電影院10廳內，以相同手法竊取丁○○之皮夾（內有匯豐商
    業銀行、新竹商業銀行、臺灣銀行、臺新國際商業銀行之信
    用卡、新光百貨禮券8000元、身分證、健保卡及駕照各1 只
    、現金45 00元、華納威秀影城電影兌換券9張、華納威秀影
    城爆米花飲料兌換券10張等物）得手後，隨即於同日下午4
    時10分許，至臺北市○○區○○路11號地下1樓萬泰商業銀
    行及臺新國際商業銀行自動提款機，持丁○○之上開臺新國
    際商業銀行信用卡欲以不正方法預借現金，因交易未成功而
    未得款；其復承前概括犯意，於同年月14日下午2時許，持
    其前揭自丁○○竊得之電影兌換券（票根條碼：LCR0000000
    號）兌得電影票，持之進入上開「華納威秀影城」電影院7
    廳後，以同上手法竊取乙○○之咖啡色皮夾1個、SONYERICS
    SON廠牌手機1支及數位相機1台等物。嗣於同下下午3時許，
    甲○○因察覺已遭華納威秀影城工作人員發覺其行竊事跡後
    ，即將其竊得之乙○○所有上開物品丟棄在電影院內，欲從
    電影院收票口逃離時，為全程跟監之華納威秀影城董事長特
    助林希亮及其他員工當場逮捕，並報警到場處理，旋在上開
    電影院7廳內，尋得乙○○遭竊之皮夾1個、手機1支及數位
    相機1台等物（業已發還），另為警自甲○○身上查得華納
    威秀影城電影兌換券8張、華納威秀影城爆米花飲料兌換券9
    張等物（已發還）。
二、案經告訴人丁○○及乙○○訴由臺北市政府警察局信義分局
    報請臺灣臺北地方法院檢察署檢察官偵查起訴，嗣經本院合
    議庭裁定由受命法官獨任進行簡式審判程序。
    理  由
一、上揭犯罪事實，業據被告張金樹坦承不諱並經證人即被害人
    丙○○、丁○○、乙○○於警詢及丙○○於偵訊中證述明確
    ，且有證人林希亮於警訊中證述屬實，並有華納威秀影城監
    視器翻拍相片27紙、華納威秀影城電影院7廳座位配置圖、
    台新銀行信用卡冒用明細各1紙、華納威秀影城電影兌換券
    影本、華納威秀影城爆米花飲料兌換券影本、交易紀錄影本
    、華南商業銀行帳號000000000000號帳戶及中華郵政股份有
    限公司新店大坪林郵局帳號00000000000000000號帳戶存摺
    封面及內頁影本及贓物認領保管單等在卷可資佐證，足認被
    告於本院中之自白與事實相符，本件事證明確，被告犯行堪
    以認定。
二、核其所為，係犯刑法第320條第1項普通竊盜罪及同法第339
    條之2第1項之不正利用自動付款設備取得他人財物罪。被告
    持竊得之提款卡向自動付款設備詐得現金之犯行，係犯刑法
    第339條之2第1項之不正利用自動付款設備取得他人財物罪
    ，起訴書法條上另列被告上開犯行另涉行使偽造準私文書罪
    ，容有未洽，並業經公訴人到庭減縮該法條，不另論罪，附
    此敘明。其分別不正使用丙○○所有二張提款卡領款之各次
    犯行，每次均係在同一自動提款機接續插卡數次詐領款項，
    以其時間及空間密接，僅因受自動提款機每次提領最高金額
    之限制而分次提領，乃一以不正方法由自動付款設備取得他
    人之物行為之接續的多次動作，祇分別論以不正方法由自動
    付款設備取得他人之物單純一罪。其所犯多次犯行，均時間
    緊接，犯罪構成要件相同，顯係基於概括犯意而為，應依連
    續犯之規定，均以一罪論，並依法加重其刑。又被告所犯上
    開2罪間，有方法、目的之牽連犯關係，應依刑法第55條之
    規定，從一重之連續竊盜罪處斷。另被告有如事實欄所載之
    犯罪科刑情形，有臺灣高等法院被告全國前案紀錄表附卷可
    憑，被告於執行完畢後5年以內再犯有期徒刑以上之本罪，
    為累犯，應依法遞予加重其刑。爰審酌被告連續多次竊盜，
    前復有多竊盜前科，自75年間起即犯竊盜罪，先後迭經本院
    以78年度易緝字第248號判處有期徒刑9月，以81年度易字第
    5912號判處有期徒刑4月及以92年度易字第691號判處有期徒
    刑1年2月確定，有臺灣高等法院被告全國前案紀錄表附卷可
    憑，其於入監服刑後，甫出獄仍續為本案竊盜犯行，其顯有
    竊盜之習慣，素行不佳，犯罪手法皆係趁人觀賞電影四周燈
    光不佳而不注意之際，竊取他人置於身旁之財物，造成被害
    人財產法益之損害非輕，嚴重影響社會秩序，其犯後承認全
    部犯行，然無法賠償被害人，並審酌公訴人之求刑等一切情
    狀，判處如主文所示之刑，並令被告於刑執行前入勞動場所
    強制工作3年，以資矯治。
據上論斷，依刑事訴訟法第273條之1第1項、299條第1項前段，
刑法第56條、第320條第1項、第339條之2第1項、第55條、第41
條第1項前段，罰金罰鍰提高標準條例第1條前段、第2條，判決
如主文。
本案經檢察官陳以墩到庭執行職務
中    華    民    國    95    年    4     月    25    日
              刑事第二庭    法  官  沈君玲
以上正本證明與原本無異。
如不服本判決，應於判決送達後10日內向本院提出上訴狀（應抄
附繕本）。告訴人或被害人如對於本判決不服者，應具備理由請
求檢察官上訴，其上訴期間之計算係以檢察官收受判決正本之日
期為準。
                            書記官  袁以明
中    華    民    國    95    年    4     月    25    日
附錄本案論罪科刑法條全文
刑法第320條
(普通竊盜罪、竊佔罪)
意圖為自己或第三人不法之所有，而竊取他人之動產者，為竊盜
罪，處 5 年以下有期徒刑、拘役或 500 元以下罰金。
意圖為自己或第三人不法之利益，而竊佔他人之不動產者，依前
項之規定處斷。
前二項之未遂犯罰之。
刑法第339條之2
意圖為自己或第三人不法之所有，以不正方法由自動付款設備取
得他人之物者，處3年以下有期徒刑、拘役或1萬元以下罰金。
以前項方法得財產上不法之利益或使第三人得之者，亦同。


司法院資訊處製作；財團法人民間司法改革基金會備份。
